【裁判字號】    98,訴,907
【裁判日期】    981207
【裁判案由】    違反毒品危害防制條例
【裁判全文】
臺灣嘉義地方法院刑事判決               98年度訴字第907號
公  訴  人  臺灣嘉義地方法院檢察署檢察官
被      告  甲○○
指定辯護人  李昶欣律師
上列被告因違反毒品危害防制條例案件，經檢察官提起公訴（98
年度偵字第6386號、98年度毒偵字第1508號），本院判決如下：
    主  文
甲○○施用第一級毒品，累犯，處有期徒刑拾月。又犯如附表編
號1至18之販賣第一級毒品罪等拾捌罪，均累犯，各處如附表編
號1至18所示之刑。應執行有期徒刑拾肆年，販賣第一級毒品所
得合計新臺幣壹萬貳仟元均沒收，如全部或一部不能沒收時，以
其財產抵償之，未扣案之（0919）097358號行動電話（含晶片卡
）壹支沒收，如全部或一部不能沒收時，追徵其價額或以其財產
抵償之。
    犯 罪 事 實
一、甲○○前於民國九十年間因施用毒品案件，經本院裁定觀察
    勒戒，執行完畢無繼續施用傾向，於九十年五月十七日經臺
    灣嘉義地方法院檢察署檢察官為不起訴處分確定，復於九十
    一年間因施用毒品，經本院九十一年度毒聲字第四號裁定觀
    察勒戒，執行觀察勒戒後因有繼續施用傾向，經本院九十一
    年度毒聲字第一二四號裁定令入戒治處所施以強制戒治一年
    確定，於九十一年八月二十二日經本院裁定停止戒治所餘戒
    治期間付保護管束釋放出所，刑事部分並經本院判處有期徒
    刑一年確定，於九十三年四月三日假釋付保護管束期滿執行
    完畢；又因施用毒品案件，經本院九十三年度訴字第三二六
    號刑事判決判處應執行有期徒刑一年四月確定，再因恐嚇等
    案件，經本院九十四年度易字第一六六號刑事判決判處應執
    行有期徒刑六月確定，嗣經本院九十四年度聲字第七五二號
    刑事裁定定應執行有期徒刑一年九月確定，於九十五年十月
    二十六日縮短刑期期滿執行完畢。仍不知警惕，明知海洛因
    係毒品危害防制條例第二條第二項第一款所規定之第一級毒
    品，不得非法施用及販賣，竟為下列行為：
    (一)於九十八年八月二十九日下午四時許，在嘉義市○區○○
      路旁之公共所內，以將第一級毒品海洛因放入注射針筒
      內加水融合後，注射在左手臂靜脈之方式，施用第一級毒
      品海洛因一次。
    (二)基於販賣第一級毒品海洛因以營利之犯意，以其所有門號
      （0919）097358號行動電話（未扣案）作為聯絡工具，與
      欲購買第一級毒品海洛因之人聯絡議妥交易第一級毒品方
      式，於如附表所示之時間、地點，以如附表所示之數量、
      價格，分別販賣第一級毒品與如附表所示李明政（起訴書
      誤載為「林」明政）、林茗科、李明居、蔡幸妤等人，先
      後共販賣第一級毒品十八次。
    經警依法對（0919）097358號行動電話執行通訊監察，持檢
    察官核發之拘票，於九十八年八月三十一日上午十時五十分
    許，在嘉義市○區○○路與新民路口拘提甲○○，經警採尿
    檢驗呈嗎啡陽性反應，循線查獲上情。
二、案經嘉義縣警察局移送臺灣嘉義地方法院檢察官偵查起訴。
    理  由
壹、程序事項：證據能力部分
    按被告以外之人於審判外之陳述，經當事人於審判程序同意
    作為證據，法院審酌該言詞陳述或書面陳述作成時之情況，
    認為適當者，亦得為證據。當事人、代理人或辯護人於法院
    調查證據時，知有第一百五十九條第一項不得為證據之情形
    ，而未於言詞辯論終結前聲明異議，視為有前項之同意，刑
    事訴訟法第一百五十九條之五定有明文。查本件認定事實所
    援引具傳聞性質之言詞或書面證據，經於審理期日提示當事
    人及被告之指定辯護人均對之表示無意見，亦未於本案言詞
    辯論終結前聲明異議，而本院審酌該等審判外陳述作成當時
    之過程、內容、功能等情況綜合判斷，認均具備合法可信之
    適當性保障而具證據能力，得採為認定事實之基礎，合先敘
    明。
貳、實體事項
一、施用第一級毒品海洛因部分：
    訊據被告甲○○坦承上揭施用第一級毒品海洛因之事實，而
    被告於九十八年八月三十一日十二時三十分許，在嘉義縣警
    察局為警採取之尿液，經以氣相層析質譜儀分析法檢驗結果
    ，呈嗎啡陽性反應等情，有台灣檢驗科技股份有限公司濫用
    藥物尿液檢驗報告、代號與真實姓名對照表各乙紙在卷可憑
    （見第八七六四一號警卷第九至十一頁），足見被告自白核
    與事實相符，應堪採信。又被告前於民國九十年間因施用毒
    品案件，經本院裁定觀察勒戒，執行完畢無繼續施用傾向，
    於九十年五月十七日經臺灣嘉義地方法院檢察署檢察官為不
    起訴處分確定，復於九十一年間因施用毒品，經本院九十一
    年度毒聲字第四號裁定觀察勒戒，執行觀察勒戒後因有繼續
    施用傾向，經本院九十一年度毒聲字第一二四號裁定令入戒
    治處所施以強制戒治一年確定，於九十一年八月二十二日經
    本院裁定停止戒治所餘戒治期間付保護管束釋放出所，刑事
    部分並經本院判處有期徒刑一年確定，於九十三年四月三日
    假釋付保護管束期滿執行完畢；又因施用毒品案件，經本院
    九十三年度訴字第三二六號刑事判決判處應執行有期徒刑一
    年四月確定等情，有臺灣高等法院被告前案紀錄表一紙可憑
    ，是被告於第一次觀察勒戒執行完畢釋放後，於五年內已再
    犯，並經依法追訴處罰，雖其本件再度施用毒品之時間，在
    經第一之觀察勒戒執行完畢釋放五年以後，已不合於「五年
    後再犯」之規定，參酌最高法院刑事庭九十七年第五次會議
    決議意旨，應依法追訴處罰甚明，本件被告施用第一級毒品
    事證明確，犯行堪以認定。
二、販賣第一級毒品海洛因部分：
    被告如附表編號1至18所示，販賣第一級毒品海洛因與李明
    政、林茗科、李明居、蔡幸妤等人之犯罪事實，迭據被告甲
    ○○於偵查及本院審理時自白不諱（見偵字第六三八六號卷
    第一００至一０二頁，本院卷第二十一、二十二、四十三、
    五十八、六十二至六十六頁），核與證人李明政、林茗科、
    李明居、蔡幸妤於警詢及偵查中證述之情節相符（見第八六
    三九０號卷第十八至二十二頁、第三十三至三十七頁、第四
    十六至五十一頁，偵字第六三八六號卷第二十七至三十頁、
    第七十四至七十七頁、第五十四至五十八頁、第八十至八十
    二頁、第九十四至九十八頁），並經各該證人指認被告照片
    無訛，亦有嘉義縣警察局指認犯罪嫌疑人紀錄表四紙可憑（
    見第八六三九０號卷第二十九、四十二、五十五頁，偵字第
    六三八六號卷第八十五頁）。又被告上開販賣第一級毒品之
    事實，經嘉義縣警察局對被告所有持用之（0919）097358號
    行動電話實施通訊監察結果，亦發現被告與上開證人李明政
    、林茗科、李明居、蔡幸妤等人，分別以「方便嗎」（詢問
    有無毒品海洛因）、「一樣」（指與上次相同交易地點）、
    「三個朋友」（指每包五百元之海洛因三包）、「二個朋友
    」（指每包五百元之海洛因二包）、「一樣昨天那裡」、「
    小的就好」（指小包五百元之海洛因）、「一包煙」（指一
    包五百元之海洛因）、「一個五」（指一包五百元之海洛因
    ）、「二個」（指每包五百元之海洛因二包）等語談論買賣
    第一級毒品海洛因，並達成交易等情，並有本院通訊監察書
    （見第八六三九０號警卷第六十至六十五頁，偵六三八六號
    卷第二十三至二十五、四十七至五十二、七十二至七十三、
    九十一至九十三頁）、通訊監察譯文共四份（見第八六三九
    ０號警卷第二十四至二十八、三十九至四十一、五十二至五
    十四頁，偵字六三八六號卷第八十七至九十頁）、行動電話
    申請使用人基本資料四份（見第八六三九０號警卷第三十、
    四十三、五十六至五十九頁，偵字第六三八六號卷第八十六
    頁）等可證。又被告於偵查及本院審理時，均自承係因其本
    身施用毒品開銷太大無法負擔，所以才會兼賣毒品賺一些錢
    來施用毒品等語（見偵字第六三八六號卷第一０二頁，本院
    卷第四十五、六十六頁），堪認本件被告販入第一級毒品之
    價格必較販出之價格低廉，或以同一價格而減少毒品之份量
    ，而有從中賺取差額利潤圖利之意圖及事實，應堪認定。綜
    上所述，足認被告上開任意性自白與事實相符，堪予採信，
    被告如附表所示販賣第一級毒品之事證明確，其此部分犯行
    亦堪認定。
、論罪科刑
一、按海洛因屬毒品危害防制條例第二條第二項第一款所定之第
    一級毒品，不得非法施用及販賣，被告非法施用及販賣第一
    級毒品海洛因，自應依法論科。
二、按「行為後法律有變更者，適用行為時之法律。但行為後之
    法律有利於行為人者，適用最有利於行為人之法律。」刑法
    第二條第一項定有明文。被告行為後，毒品危害防制條例於
    九十八年五月五日經立法院三讀通過修正部分條文，經總統
    於同年五月二十日公布，於公布後六個月即九十八年十一月
    二十日生效施行，關於新舊法之比較及適用，說明如下：
    (一)修正前毒品危害防制條例第四條第一項之販賣第一級毒品
      罪，法定刑併科罰金新臺幣一千萬元，修正後法定刑併科
      罰金為新臺幣二千萬元，法定刑併科罰金由新臺幣一千萬
      元提高為二千萬元，涉及科刑效果之變更，應有刑法第二
      條第一項新舊法比較之問題，以適用修正前法律較有利於
      行為人。
    (二)修正後第十七條第二項規定「犯第四條至第八條之罪於偵
      查中及審判中均自白者，減輕其刑」，修正前於偵查中及
      審判中均自白者，則無減輕其刑之規定，經比較新舊法，
      應以適用修正後之法律較有利於行為人。
    (三)按行為後法律變更，而有刑法第二條第一項新舊法比較適
      用，比較時應就罪刑有關之共犯、未遂犯、想像競合犯、
      牽連犯、連續犯、結合犯，以及累犯加重、自首減輕暨其
      他法定加減原因（如身分加減）與加減例等一切情形，綜
      其全部罪刑之結果而為比較（最高法院九十五年第八次刑
      事庭決議）。上開法律變更，經比較結果，關於法定刑併
      科罰金部分適用舊法對行為人較為有利，自白減輕其刑部
      分則以適用新法對行為人較為有利，且自白減輕其刑屬法
      定減刑原因，亦有罪刑不可分法則之適用，自不得割裂適
      用法律。是以，如整體性適用新法，依修正後毒品危害防
      制條例第十七條第二項規定偵查中及審判中自白者，係必
      減輕其刑，而修正後同條例第四條第一項之販賣第一級毒
      品罪，法定本刑為死刑、無期徒刑部分，減輕其刑為「無
      期徒刑」、「十五年以上有期徒刑」，併科罰金刑新臺幣
      二千萬元部分得減輕其刑至二分之一；惟若整體性適用舊
      法，則販賣第一級毒品罪之法定刑係併科罰金，而併科罰
      金與否，法官有裁量權，且行為人仍應受法院為死刑、無
      期徒刑之宣告。故綜合罪刑比較結果，應依刑法第二條第
      一項但書規定，以整體性適用修正後毒品危害防制條例第
      四條第一項、第十七條第二項較有利於行為人。
三、核被告犯罪事實一、(一)所為，係犯毒品危害防制條例第十條
    第一項之施用第一級毒品罪；犯罪事實一、(二)如附表所為，
    均係犯修正後毒品危害防制條例第四條第一項之販賣第一級
    毒品罪。被告施用及販賣前持有第一級毒品海洛因之低度行
    為，分別為施用及販賣第一級毒品之高度行為所吸收，均不
    另論罪。又被告曾因施用毒品案件，經本院九十三年度訴字
    第三二六號刑事判決判處應執行有期徒刑一年四月確定，再
    因恐嚇等案件，經本院九十四年度易字第一六六號刑事判決
    判處應執行有期徒刑六月確定，嗣經本院九十四年度聲字第
    七五二號刑事裁定定應執行有期徒刑一年九月確定，於九十
    五年十月二十六日縮短刑期期滿執行完畢等情，有臺灣高等
    法院被告前案紀錄表一紙可憑，其於有期徒刑執行完畢後，
    五年內故意再犯有期徒刑以上刑之上開各罪，均為累犯，除
    販賣第一級毒品法定刑為「死刑」或「無期徒刑」依法不得
    加重外，就其餘有期徒刑及併科罰金部分加重其刑。被告販
    賣第一級毒品部分之犯行，於偵查中及審判中均自白，應依
    修正後同條例第十七條第二項規定減輕其刑，並依法先加後
    減。被告上開各犯行，均犯意各別，行為時間、地點均屬可
    分而互不相同，且販賣第一級毒品罪並無以行為具有反覆性
    、延續性為構成要件，其多次犯行，無法評價為一罪，均應
    予分論併罰，公訴意旨認上開多次販賣第一級毒品犯行，係
    包括一罪之集合犯行為云云，尚有誤會。
四、按修正後販賣第一級毒品罪之法定刑為「死刑或無期徒刑；
    處無期徒刑者，得併科新臺幣二千萬元以下罰金」，又「死
    刑減輕者為無期徒刑」、「無期徒刑減輕者，為二十年以下
    十五年以上有期徒刑」刑法第六十四條第二項、第六十五條
    第二項分別定有明文，是販賣第一級毒品者，縱有法定減輕
    其刑事由而減輕其刑，仍應受有期徒刑十五年以上二十年以
    下刑之宣告，然同為販賣第一、二級毒品之人，其原因動機
    不一，犯罪情節未必盡同，或有大盤毒梟者，亦有中、小盤
    之分，甚或僅止於吸毒者友儕間為求互通有無之有償轉讓者
    亦有之，其販賣行為所造成危害社會之程度自屬有異，法律
    科處此類犯罪，不可謂不重，依於此情形，倘依其情狀處以
    適當之有期徒刑，即足以懲儆，並可達防衛社會之目的者，
    自非不可依客觀之犯行與主觀之惡性二者加以考量其情狀，
    是否有可憫恕之處，適用刑法第五十九條之規定酌量減輕其
    刑，期使個案裁判之量刑，能斟酌至當，符合比例原則。查
    被告上開各次販賣海洛因之犯行，每次僅販售金額五百元、
    一千元或一千五百元價值非鉅之毒品，其犯罪情節，當非大
    盤毒梟者可資等同併論，且於偵查中及審判中均自白犯行，
    其犯罪之情狀尚可憫恕，在客觀上足以引起一般同情，宣告
    減輕其刑後法定最低度之有期徒刑十五年，猶嫌過重（最高
    法院七十年第六次刑庭會議決議參照），爰依刑法第五十九
    條之規定就販賣第一級毒品罪部分，均減輕其刑，並依法先
    加後再遞減其刑。
五、爰審酌被告係高中畢業之智識程度，未婚，無子女，前與友
    人從事通訊業務，每月薪資少則一、二萬元，多則三、四萬
    元不等，有年紀七十六歲之母親賴其扶養等職業、家庭生活
    情形，為賺錢購買毒品施用之犯罪動機，每次販賣毒品之數
    量不多，各次獲得之利益非多，販賣毒品次數達十八次，販
    賣海洛因予他人，戕害國人健康非輕，犯罪後坦承犯行，尚
    知悔悟之態度等一切情狀，分別量處如主文所示之刑，並定
    其應執行之刑。
六、依毒品危害防制條例第十九條第一項規定，犯第四條第一項
    販賣第一級毒品罪者，其供犯罪所用或因犯罪所得之財物，
    應沒收之，如全部或一部不能沒收時，追徵其價額或以其財
    產抵償之。是附表編號1至18被告販賣第一級毒品所得，合
    計共新臺幣一萬二千元，均應依上開規定宣告沒收，又毒品
    危害防制條例第十九條第一項所規定供犯罪所用或因犯罪所
    得之財物，均沒收之，如全部或一部不能沒收時，追徵其價
    額或以其財產抵償之，其中所謂追徵其價額者，必限於所沒
    收之物為我國現行貨幣以外之其他財物而無法沒收時，始應
    追徵其價額，使其繳納與原物相當之價額。如犯罪所得之金
    錢為我國貨幣即新臺幣（中央銀行發行新臺幣辦法第二條參
    照），因其本身即為我國現行貨幣價值之表示，自不發生追
    徵其價額之問題（九十二年台上字第五八七二號判決），是
    以被告上開犯罪所得一萬二千元，如全部或一部無法沒收時
    ，應以其財產抵償之。又其犯罪所得若為新臺幣以外之財物
    ，而全部或一部不能沒收時，則應追徵其價額，使其繳納與
    原物相當之價額，或以其財產抵償之，方能達到沒收之目的
    。其供犯罪所用之物若為新台幣以外之財物，而全部或一部
    不能沒收時，亦同（最高法院98年度台上字第2083號判決參
    照）。經查，被告販賣第一級毒品使用之（0919）097358號
    行動電話一支（含晶片），係其所有供犯罪所用之物，且現
    尚未滅失等情，業據其供述無訛（見本院卷第六十六頁），
    自應依首開規定宣告沒收，如全部或一部不能沒收時，應追
    徵其價額或以其財產抵償之。至扣案之（0970）037684號行
    動電話一支（含晶片），非違禁物，且與本件被告施用、販
    賣第一級毒品海洛因之犯行無關，業據被告供述在卷，復無
    積極證據證明上開扣案物品確係供本件犯行所用或所得之物
    ，爰不併予宣告沒收，附此敘明。
據上論斷，應依刑事訴訟法第二百九十九條第一項前段，毒品危
害防制條例第四條第一項、第十條第一項前段、第十七條第二項
、第十九條第一項，刑法第十一條、第二條第一項但書、第四十
七條第一項、第五十九條、第五十一條第五款，判決如主文。
本案經檢察官王振名到庭執行職務。
中    華    民    國    98    年    12    月    7     日
                  刑事第一庭  審判長法  官  許進國
                                    法  官  張道周
                                    法  官  張志偉
以上正本證明與原本無異。
如不服本判決應於收受判決後10日內向本院提出上訴書狀，並應
敘述具體理由；其未敘述上訴理由者，應於上訴期間屆滿後20日
內向本院補提理由書（均須按他造當事人之人數附繕本）「切勿
逕送上級法院」。
中    華    民    國    98    年    12    月    7     日
                                    書記官  呂權芳
附錄本判決論罪科刑法條全文：
毒品危害防制條例第4條第1項
製造、運輸、販賣第一級毒品者，處死刑或無期徒刑；處無期徒
刑者，得併科新臺幣2千萬元以下罰金。
毒品危害防制條例第10條第1項
施用第一級毒品者，處6月以上5年以下有期徒刑。
附表 甲○○販賣第一級毒品時、地、金額、數量及罪刑表
┌──┬───┬──┬──┬───┬───┬─────┐
│編號│購買者│日期│時間│地  點│數量及│  罪刑    │
│    │      │    │    │      │額（新│          │
│    │      │    │    │      │臺幣）│          │
├──┼───┼──┼──┼───┼───┼─────┤
│  1 │李明政│98年│19時│嘉義市│伍佰元│甲○○販賣│
│    │      │06月│44分│新民路│海洛因│第一級毒品│
│    │      │12日│許  │與南京│一包  │，累犯，處│
│    │      │    │    │路口附│      │有期徒刑捌│
│    │      │    │    │近    │      │年。販賣第│
│    │      │    │    │      │      │一級毒品所│
│    │      │    │    │      │      │得新臺幣伍│
│    │      │    │    │      │      │佰元沒收，│
│    │      │    │    │      │      │如全部或一│
│    │      │    │    │      │      │部無法沒收│
│    │      │    │    │      │      │時，以其財│
│    │      │    │    │      │      │產抵償之；│
│    │      │    │    │      │      │未扣案之09│
│    │      │    │    │      │      │00000000號│
│    │      │    │    │      │      │行動電話（│
│    │      │    │    │      │      │含晶片）沒│
│    │      │    │    │      │      │收，如全部│
│    │      │    │    │      │      │或一部不能│
│    │      │    │    │      │      │沒收時，追│
│    │      │    │    │      │      │徵其價額或│
│    │      │    │    │      │      │以其財產抵│
│    │      │    │    │      │      │償之。    │
├──┼───┼──┼──┼───┼───┼─────┤
│ 2  │李明政│98年│06時│嘉義市│伍佰元│甲○○販賣│
│    │      │06月│27分│西區南│海洛因│第一級毒品│
│    │      │16日│許  │京路59│三包  │，累犯，處│
│    │      │    │    │號嘉義│      │有期徒刑捌│
│    │      │    │    │市消防│      │年肆月。販│
│    │      │    │    │局湖內│      │賣第一級毒│
│    │      │    │    │分隊旁│      │品所得新臺│
│    │      │    │    │      │      │幣壹仟伍佰│
│    │      │    │    │      │      │元沒收，如│
│    │      │    │    │      │      │全部或一部│
│    │      │    │    │      │      │無法沒收時│
│    │      │    │    │      │      │，以其財產│
│    │      │    │    │      │      │抵償之；未│
│    │      │    │    │      │      │扣案之0919│
│    │      │    │    │      │      │097358號行│
│    │      │    │    │      │      │動電話（含│
│    │      │    │    │      │      │晶片）沒收│
│    │      │    │    │      │      │，如全部或│
│    │      │    │    │      │      │一部不能沒│
│    │      │    │    │      │      │收時，追徵│
│    │      │    │    │      │      │其價額或以│
│    │      │    │    │      │      │其財產抵償│
│    │      │    │    │      │      │之。      │
├──┼───┼──┼──┼───┼───┼─────┤
│ 3  │李明政│98年│06時│嘉義市│伍佰元│甲○○販賣│
│    │      │06月│35分│新民路│海洛因│第一級毒品│
│    │      │17日│許  │與南京│一包  │，累犯，處│
│    │      │    │    │路口附│      │有期徒刑捌│
│    │      │    │    │近    │      │年。販賣第│
│    │      │    │    │      │      │一級毒品所│
│    │      │    │    │      │      │得新臺幣伍│
│    │      │    │    │      │      │佰元沒收，│
│    │      │    │    │      │      │如全部或一│
│    │      │    │    │      │      │部無法沒收│
│    │      │    │    │      │      │時，以其財│
│    │      │    │    │      │      │產抵償之；│
│    │      │    │    │      │      │未扣案之09│
│    │      │    │    │      │      │00000000號│
│    │      │    │    │      │      │行動電話（│
│    │      │    │    │      │      │含晶片）沒│
│    │      │    │    │      │      │收，如全部│
│    │      │    │    │      │      │或一部不能│
│    │      │    │    │      │      │沒收時，追│
│    │      │    │    │      │      │徵其價額或│
│    │      │    │    │      │      │以其財產抵│
│    │      │    │    │      │      │償之。    │
├──┼───┼──┼──┼───┼───┼─────┤
│ 4  │李明政│98年│06時│嘉義市│伍佰元│甲○○販賣│
│    │      │06月│50分│新民路│海洛因│第一級毒品│
│    │      │18日│許  │與南京│一包  │，累犯，處│
│    │      │    │    │路口附│      │有期徒刑捌│
│    │      │    │    │近    │      │年。販賣第│
│    │      │    │    │      │      │一級毒品所│
│    │      │    │    │      │      │得新臺幣伍│
│    │      │    │    │      │      │佰元沒收，│
│    │      │    │    │      │      │如全部或一│
│    │      │    │    │      │      │部無法沒收│
│    │      │    │    │      │      │時，以其財│
│    │      │    │    │      │      │產抵償之；│
│    │      │    │    │      │      │未扣案之09│
│    │      │    │    │      │      │00000000號│
│    │      │    │    │      │      │行動電話（│
│    │      │    │    │      │      │含晶片）沒│
│    │      │    │    │      │      │收，如全部│
│    │      │    │    │      │      │或一部不能│
│    │      │    │    │      │      │沒收時，追│
│    │      │    │    │      │      │徵其價額或│
│    │      │    │    │      │      │以其財產抵│
│    │      │    │    │      │      │償之。    │
├──┼───┼──┼──┼───┼───┼─────┤
│ 5  │李明政│98年│18時│嘉義市│伍佰元│甲○○販賣│
│    │      │06月│09分│新民路│海洛因│第一級毒品│
│    │      │20日│許  │與南京│二包  │，累犯，處│
│    │      │    │    │路口附│      │有期徒刑捌│
│    │      │    │    │近    │      │年貳月。販│
│    │      │    │    │      │      │賣第一級毒│
│    │      │    │    │      │      │品所得新臺│
│    │      │    │    │      │      │幣壹仟元沒│
│    │      │    │    │      │      │收，如全部│
│    │      │    │    │      │      │或一部無法│
│    │      │    │    │      │      │沒收時，以│
│    │      │    │    │      │      │其財產抵償│
│    │      │    │    │      │      │之；未扣案│
│    │      │    │    │      │      │之00000000│
│    │      │    │    │      │      │58號行動電│
│    │      │    │    │      │      │話（含晶片│
│    │      │    │    │      │      │）沒收，如│
│    │      │    │    │      │      │全部或一部│
│    │      │    │    │      │      │不能沒收時│
│    │      │    │    │      │      │，追徵其價│
│    │      │    │    │      │      │額或以其財│
│    │      │    │    │      │      │產抵償之。│
├──┼───┼──┼──┼───┼───┼─────┤
│  6 │林茗科│98年│20時│嘉義市│伍佰元│甲○○販賣│
│    │      │06月│47分│新民路│海洛因│第一級毒品│
│    │      │16日│許  │與南京│一包  │，累犯，處│
│    │      │    │    │路路口│      │有期徒刑捌│
│    │      │    │    │附近某│      │年。販賣第│
│    │      │    │    │廟寺前│      │一級毒品所│
│    │      │    │    │      │      │得新臺幣伍│
│    │      │    │    │      │      │佰元沒收，│
│    │      │    │    │      │      │如全部或一│
│    │      │    │    │      │      │部無法沒收│
│    │      │    │    │      │      │時，以其財│
│    │      │    │    │      │      │產抵償之；│
│    │      │    │    │      │      │未扣案之09│
│    │      │    │    │      │      │00000000號│
│    │      │    │    │      │      │行動電話（│
│    │      │    │    │      │      │含晶片）沒│
│    │      │    │    │      │      │收，如全部│
│    │      │    │    │      │      │或一部不能│
│    │      │    │    │      │      │沒收時，追│
│    │      │    │    │      │      │徵其價額或│
│    │      │    │    │      │      │以其財產抵│
│    │      │    │    │      │      │償之。    │
├──┼───┼──┼──┼───┼───┼─────┤
│  7 │林茗科│98年│21時│嘉義市│伍佰元│甲○○販賣│
│    │      │06月│47分│新民路│海洛因│第一級毒品│
│    │      │18日│許  │與南京│一包  │，累犯，處│
│    │      │（起│    │路路口│      │有期徒刑捌│
│    │      │訴書│    │附近某│      │年。販賣第│
│    │      │誤載│    │廟寺前│      │一級毒品所│
│    │      │為6 │    │      │      │得新臺幣伍│
│    │      │月16│    │      │      │佰元沒收，│
│    │      │日）│    │      │      │如全部或一│
│    │      │    │    │      │      │部無法沒收│
│    │      │    │    │      │      │時，以其財│
│    │      │    │    │      │      │產抵償之；│
│    │      │    │    │      │      │未扣案之09│
│    │      │    │    │      │      │00000000號│
│    │      │    │    │      │      │行動電話（│
│    │      │    │    │      │      │含晶片）沒│
│    │      │    │    │      │      │收，如全部│
│    │      │    │    │      │      │或一部不能│
│    │      │    │    │      │      │沒收時，追│
│    │      │    │    │      │      │徵其價額或│
│    │      │    │    │      │      │以其財產抵│
│    │      │    │    │      │      │償之。    │
├──┼───┼──┼──┼───┼───┼─────┤
│  8 │林茗科│98年│10時│嘉義市│伍佰元│甲○○販賣│
│    │      │07月│49分│新民路│海洛因│第一級毒品│
│    │      │04日│許  │與南京│一包  │累犯，處有│
│    │      │    │    │路路口│      │期徒刑捌年│
│    │      │    │    │附近某│      │。販賣第一│
│    │      │    │    │廟寺前│      │級毒品所得│
│    │      │    │    │      │      │新臺幣伍佰│
│    │      │    │    │      │      │元沒收，如│
│    │      │    │    │      │      │全部或一部│
│    │      │    │    │      │      │無法沒收時│
│    │      │    │    │      │      │，以其財產│
│    │      │    │    │      │      │抵償之；未│
│    │      │    │    │      │      │扣案之0919│
│    │      │    │    │      │      │097358號行│
│    │      │    │    │      │      │動電話（含│
│    │      │    │    │      │      │晶片）沒收│
│    │      │    │    │      │      │，如全部或│
│    │      │    │    │      │      │一部不能沒│
│    │      │    │    │      │      │收時，追徵│
│    │      │    │    │      │      │其價額或以│
│    │      │    │    │      │      │其財產抵償│
│    │      │    │    │      │      │之。      │
│    │      │    │    │      │      │          │
├──┼───┼──┼──┼───┼───┼─────┤
│  9 │林茗科│98年│17時│嘉義市│伍佰元│甲○○販賣│
│    │      │07月│57分│新民路│海洛因│第一級毒品│
│    │      │04日│許  │與南京│一包  │，累犯，處│
│    │      │    │    │路路口│      │有期徒刑捌│
│    │      │    │    │附近某│      │年。販賣第│
│    │      │    │    │廟寺前│      │一級毒品所│
│    │      │    │    │      │      │得新臺幣伍│
│    │      │    │    │      │      │佰元沒收，│
│    │      │    │    │      │      │如全部或一│
│    │      │    │    │      │      │部無法沒收│
│    │      │    │    │      │      │時，以其財│
│    │      │    │    │      │      │產抵償之；│
│    │      │    │    │      │      │未扣案之09│
│    │      │    │    │      │      │00000000號│
│    │      │    │    │      │      │行動電話（│
│    │      │    │    │      │      │含晶片）沒│
│    │      │    │    │      │      │收，如全部│
│    │      │    │    │      │      │或一部不能│
│    │      │    │    │      │      │沒收時，追│
│    │      │    │    │      │      │徵其價額或│
│    │      │    │    │      │      │以其財產抵│
│    │      │    │    │      │      │償之。    │
├──┼───┼──┼──┼───┼───┼─────┤
│ 10 │林茗科│98年│18時│嘉義市│伍佰元│甲○○販賣│
│    │      │07月│28分│新民路│海洛因│第一級毒品│
│    │      │05日│許  │與南京│一包  │，累犯，處│
│    │      │    │    │路路口│      │有期徒刑捌│
│    │      │    │    │附近某│      │年。販賣第│
│    │      │    │    │廟寺前│      │一級毒品所│
│    │      │    │    │      │      │得新臺幣伍│
│    │      │    │    │      │      │佰元沒收，│
│    │      │    │    │      │      │如全部或一│
│    │      │    │    │      │      │部無法沒收│
│    │      │    │    │      │      │時，以其財│
│    │      │    │    │      │      │產抵償之；│
│    │      │    │    │      │      │未扣案之09│
│    │      │    │    │      │      │00000000號│
│    │      │    │    │      │      │行動電話（│
│    │      │    │    │      │      │含晶片）沒│
│    │      │    │    │      │      │收，如全部│
│    │      │    │    │      │      │或一部不能│
│    │      │    │    │      │      │沒收時，追│
│    │      │    │    │      │      │徵其價額或│
│    │      │    │    │      │      │以其財產抵│
│    │      │    │    │      │      │償之。    │
├──┼───┼──┼──┼───┼───┼─────┤
│ 11 │林茗科│98年│10時│嘉義市│伍佰元│甲○○販賣│
│    │      │07月│41分│新民路│海洛因│第一級毒品│
│    │      │11日│許  │與南京│二包  │，累犯，處│
│    │      │    │    │路路口│      │有期徒刑捌│
│    │      │    │    │附近某│      │年貳月。販│
│    │      │    │    │廟寺前│      │賣第一級毒│
│    │      │    │    │      │      │品所得新臺│
│    │      │    │    │      │      │幣壹仟元沒│
│    │      │    │    │      │      │收，如全部│
│    │      │    │    │      │      │或一部無法│
│    │      │    │    │      │      │沒收時，以│
│    │      │    │    │      │      │其財產抵償│
│    │      │    │    │      │      │之；未扣案│
│    │      │    │    │      │      │之00000000│
│    │      │    │    │      │      │58號行動電│
│    │      │    │    │      │      │話（含晶片│
│    │      │    │    │      │      │）沒收，如│
│    │      │    │    │      │      │全部或一部│
│    │      │    │    │      │      │不能沒收時│
│    │      │    │    │      │      │，追徵其價│
│    │      │    │    │      │      │額或以其財│
│    │      │    │    │      │      │產抵償之。│
├──┼───┼──┼──┼───┼───┼─────┤
│ 12 │李明居│98年│11時│嘉義市│伍佰元│甲○○販賣│
│    │      │06月│57分│新民路│海洛因│第一級毒品│
│    │      │11日│許  │與南京│一包  │，累犯，處│
│    │      │    │    │路口附│      │有期徒刑捌│
│    │      │    │    │近    │      │年。販賣第│
│    │      │    │    │      │      │一級毒品所│
│    │      │    │    │      │      │得新臺幣伍│
│    │      │    │    │      │      │佰元沒收，│
│    │      │    │    │      │      │如全部或一│
│    │      │    │    │      │      │部無法沒收│
│    │      │    │    │      │      │時，以其財│
│    │      │    │    │      │      │產抵償之；│
│    │      │    │    │      │      │未扣案之09│
│    │      │    │    │      │      │00000000號│
│    │      │    │    │      │      │行動電話（│
│    │      │    │    │      │      │含晶片）沒│
│    │      │    │    │      │      │收，如全部│
│    │      │    │    │      │      │或一部不能│
│    │      │    │    │      │      │沒收時，追│
│    │      │    │    │      │      │徵其價額或│
│    │      │    │    │      │      │以其財產抵│
│    │      │    │    │      │      │償之。    │
├──┼───┼──┼──┼───┼───┼─────┤
│ 13 │李明居│98年│11時│嘉義市│伍佰元│甲○○販賣│
│    │      │06月│17分│西區南│海洛因│第一級毒品│
│    │      │18日│許  │京路59│一包  │，累犯，處│
│    │      │    │    │號嘉義│      │有期徒刑捌│
│    │      │    │    │市消局│      │年。販賣第│
│    │      │    │    │湖內分│      │一級毒品所│
│    │      │    │    │隊旁  │      │得新臺幣伍│
│    │      │    │    │      │      │佰元沒收，│
│    │      │    │    │      │      │如全部或一│
│    │      │    │    │      │      │部無法沒收│
│    │      │    │    │      │      │時，以其財│
│    │      │    │    │      │      │產抵償之；│
│    │      │    │    │      │      │未扣案之09│
│    │      │    │    │      │      │00000000號│
│    │      │    │    │      │      │行動電話（│
│    │      │    │    │      │      │含晶片）沒│
│    │      │    │    │      │      │收，如全部│
│    │      │    │    │      │      │或一部不能│
│    │      │    │    │      │      │沒收時，追│
│    │      │    │    │      │      │徵其價額或│
│    │      │    │    │      │      │以其財產抵│
│    │      │    │    │      │      │償之。    │
├──┼───┼──┼──┼───┼───┼─────┤
│ 14 │李明居│98年│12時│嘉義市│伍佰元│甲○○販賣│
│    │      │06月│05分│新民路│海洛因│第一級毒品│
│    │      │23日│許  │與南京│一包  │，累犯，處│
│    │      │    │    │路口附│      │有期徒刑捌│
│    │      │    │    │近    │      │年。販賣第│
│    │      │    │    │      │      │一級毒品所│
│    │      │    │    │      │      │得新臺幣伍│
│    │      │    │    │      │      │佰元沒收，│
│    │      │    │    │      │      │如全部或一│
│    │      │    │    │      │      │部無法沒收│
│    │      │    │    │      │      │時，以其財│
│    │      │    │    │      │      │產抵償之；│
│    │      │    │    │      │      │未扣案之09│
│    │      │    │    │      │      │00000000號│
│    │      │    │    │      │      │行動電話（│
│    │      │    │    │      │      │含晶片）沒│
│    │      │    │    │      │      │收，如全部│
│    │      │    │    │      │      │或一部不能│
│    │      │    │    │      │      │沒收時，追│
│    │      │    │    │      │      │徵其價額或│
│    │      │    │    │      │      │以其財產抵│
│    │      │    │    │      │      │償之。    │
├──┼───┼──┼──┼───┼───┼─────┤
│ 15 │李明政│98年│07時│嘉義市│伍佰元│甲○○販賣│
│    │      │06月│18分│新民路│海洛因│第一級毒品│
│    │      │24日│許  │與南京│一包  │，累犯，處│
│    │      │    │    │路口附│      │有期徒刑捌│
│    │      │    │    │近    │      │年。販賣第│
│    │      │    │    │      │      │一級毒品所│
│    │      │    │    │      │      │得新臺幣伍│
│    │      │    │    │      │      │佰元沒收，│
│    │      │    │    │      │      │如全部或一│
│    │      │    │    │      │      │部無法沒收│
│    │      │    │    │      │      │時，以其財│
│    │      │    │    │      │      │產抵償之；│
│    │      │    │    │      │      │未扣案之09│
│    │      │    │    │      │      │00000000號│
│    │      │    │    │      │      │行動電話（│
│    │      │    │    │      │      │含晶片）沒│
│    │      │    │    │      │      │收，如全部│
│    │      │    │    │      │      │或一部不能│
│    │      │    │    │      │      │沒收時，追│
│    │      │    │    │      │      │徵其價額或│
│    │      │    │    │      │      │以其財產抵│
│    │      │    │    │      │      │償之。    │
├──┼───┼──┼──┼───┼───┼─────┤
│ 16 │蔡幸妤│98年│15時│嘉義市│伍佰元│甲○○販賣│
│    │      │06月│51分│新民路│海洛因│第一級毒品│
│    │      │11日│許  │玉市場│一包  │，累犯，處│
│    │      │    │    │鐵路步│      │有期徒刑捌│
│    │      │    │    │道旁  │      │年。販賣第│
│    │      │    │    │      │      │一級毒品所│
│    │      │    │    │      │      │得新臺幣伍│
│    │      │    │    │      │      │佰元沒收，│
│    │      │    │    │      │      │如全部或一│
│    │      │    │    │      │      │部無法沒收│
│    │      │    │    │      │      │時，以其財│
│    │      │    │    │      │      │產抵償之；│
│    │      │    │    │      │      │未扣案之09│
│    │      │    │    │      │      │00000000號│
│    │      │    │    │      │      │行動電話（│
│    │      │    │    │      │      │含晶片）沒│
│    │      │    │    │      │      │收，如全部│
│    │      │    │    │      │      │或一部不能│
│    │      │    │    │      │      │沒收時，追│
│    │      │    │    │      │      │徵其價額或│
│    │      │    │    │      │      │以其財產抵│
│    │      │    │    │      │      │償之。    │
├──┼───┼──┼──┼───┼───┼─────┤
│ 17 │蔡幸妤│98年│20時│嘉義市│伍佰元│甲○○販賣│
│    │      │06月│38分│新民路│海洛因│第一級毒品│
│    │      │12日│許  │玉市場│三包  │，累犯，處│
│    │      │    │    │鐵路步│      │有期徒刑捌│
│    │      │    │    │道旁  │      │年肆月。販│
│    │      │    │    │      │      │賣第一級毒│
│    │      │    │    │      │      │品所得新臺│
│    │      │    │    │      │      │幣壹仟伍佰│
│    │      │    │    │      │      │元沒收，如│
│    │      │    │    │      │      │全部或一部│
│    │      │    │    │      │      │無法沒收時│
│    │      │    │    │      │      │，以其財產│
│    │      │    │    │      │      │抵償之；未│
│    │      │    │    │      │      │扣案之0919│
│    │      │    │    │      │      │097358號行│
│    │      │    │    │      │      │動電話（含│
│    │      │    │    │      │      │晶片）沒收│
│    │      │    │    │      │      │，如全部或│
│    │      │    │    │      │      │一部不能沒│
│    │      │    │    │      │      │收時，追徵│
│    │      │    │    │      │      │其價額或以│
│    │      │    │    │      │      │其財產抵償│
│    │      │    │    │      │      │之。      │
├──┼───┼──┼──┼───┼───┼─────┤
│ 18 │蔡幸妤│98年│15時│嘉義市│伍佰元│甲○○販賣│
│    │      │06月│31分│吳鳳南│海洛因│第一級毒品│
│    │      │13日│許  │路與興│一包  │，累犯，處│
│    │      │    │    │業東路│      │有期徒刑捌│
│    │      │    │    │口旁  │      │年。販賣第│
│    │      │    │    │      │      │一級毒品所│
│    │      │    │    │      │      │得新臺幣伍│
│    │      │    │    │      │      │佰元沒收，│
│    │      │    │    │      │      │如全部或一│
│    │      │    │    │      │      │部無法沒收│
│    │      │    │    │      │      │時，以其財│
│    │      │    │    │      │      │產抵償之；│
│    │      │    │    │      │      │未扣案之09│
│    │      │    │    │      │      │00000000號│
│    │      │    │    │      │      │行動電話（│
│    │      │    │    │      │      │含晶片）沒│
│    │      │    │    │      │      │收，如全部│
│    │      │    │    │      │      │或一部不能│
│    │      │    │    │      │      │沒收時，追│
│    │      │    │    │      │      │徵其價額或│
│    │      │    │    │      │      │以其財產抵│
│    │      │    │    │      │      │償之。    │
└──┴───┴──┴──┴───┴───┴─────┘
  （以下空白）


司法院資訊處製作；財團法人民間司法改革基金會備份。
